【裁判字號】    95,簡上,29
【裁判日期】    950418
【裁判案由】    竊盜
【裁判全文】
臺灣屏東地方法院刑事判決              95年度簡上字第29號
上  訴  人  乙○○
上列上訴人因竊盜案件，不服本院95年度簡字第97號中華民國95
年1 月25日第一審判決（聲請簡易處刑案號：台灣屏東地方法院
檢察署94年偵字第5847號），提起上訴，本院管轄之第二審合議
庭判決如下：
    主  文
上訴駁回。
    事實及理由
一、被告乙○○因不滿民國94年年底三合一選舉屏東縣崁頂鄉鄉
    長候選人己○○，在屏東縣崁頂鄉○○村○○路1 之9 號設
    置載有「蒙羞！前崁頂蔡鄉長收工程回扣法院判刑11年6 個
    月！么壽骨！」等內容之宣傳布條（原判決引用檢察官聲請
    簡易判決處刑書誤認係己○○與屏東縣縣議員侯選人丙○○
    共同設置），遂意圖為自己不法之所有，於民國94年11月29
    日16時許，駕駛車牌號碼8981－ＪＱ號自小貨車至上開處所
    ，徒手將綁縛上開宣傳布條之繩索解開，再徒手拉下宣傳布
    條後，將上開宣傳布條放在小貨車上，置於自己實力支配之
    下，適為巡視布條人員甲○○當場發現，經報警查辦後，循
    線查獲，惟該布條已遭乙○○棄置而不知去向。案經己○○
    委由庚○○訴請屏東縣警察局東港分局報請台灣屏東地方法
    院檢察署檢察官聲請簡易判決處刑。
二、訊據被告乙○○坦承有將上開宣傳布條解開並放置伊之小貨
    車上一情不諱，然其辯稱：伊只是毀損，並無不法意圖，伊
    並未將東西帶走占為己有，伊是把東西丟在路邊，並不是竊
    盜云云。經查上開各情已據證人甲○○、警員戊○○、丁○○於本院審理時指證明確，並有扣案綁宣傳布條之繩索2 條
    、屏東縣警察局東港分局扣押筆錄、扣押物品目錄表、現場
    照片可資佐證，被告犯行已堪認定。
三、按刑法上之意圖犯，係指行為人在主觀上必須出於法定之特
    定意圖，而故意實現客觀不法構成要件之行為，即屬意圖犯
    之構成要件該當行為，刑法上之竊盜所謂之意圖不法所有之
    「不法」意義，必指行為人自知對於該項財物並無法律上正
    當權源，圖以不法巧取之手段占為己有而言。查被告乙○○
    雖辯稱伊無不法意圖，已將該宣傳布條丟棄云云，惟其自承
    有將該布條解下置於其所駕駛之小貨車上，並經證人甲○○
    證述屬實，被告顯已將不屬於自己之物，無法律上正當權源
    而置於自己實力支配之下，縱其事後有將之丟棄，亦屬事後
    之處置行為，並無礙於事實之認定。
四、核被告所為係犯刑法第320 條第1 項之竊盜罪，原審依刑法
    第320 條第1 項、第42條第2 項，罰金罰鍰提高標準條例第
    1 條前段、第2 條，並審酌被告素行尚佳（有卷附之臺灣高
    等法院被告前案紀錄表可參）、犯罪之動機、目的、手段、
    所竊取之物價值非鉅、犯罪所生危害尚非嚴重、犯後態度等
    一切情狀，逕以簡易判決判處被告罰金參仟元，並諭知易服
    勞役之折算標準，認事用法並無違誤之處，應予維持。上訴
    人即被告仍以其無不法意圖，不是竊盜，僅屬毀損，指摘原
    判決不當，核無理由，應予駁回。
據上論斷，應依刑事訴訟法第455 條之1 第3 項、第368 條、第
364條，判決如主文。
本案經檢察官吳岳輝到庭執行職務。
中    華    民    國    95    年    4     月    18    日
                  刑事第六庭    審判長法  官  惠光霞
                                      法  官  陳海寧
                                      法  官  羅培毓
以上正本證明與原本無異。
本判決不得上訴。
中    華    民    國    95    年    4     月    18    日
                                      書記官  唐明煌
附錄本判決論罪科刑法條全文
刑法第320條第1項：
(普通竊盜罪、竊佔罪)
意圖為自己或第三人不法之所有，而竊取他人之動產者，為竊盜
罪，處 5 年以下有期徒刑、拘役或 500 元以下罰金。


司法院資訊處製作；財團法人民間司法改革基金會備份。
